【裁判字號】    92,訴,511
【裁判日期】    921229
【裁判案由】    妨害公務
【裁判全文】
臺灣基隆地方法院刑事判決                          九十二年度訴字第五一一號
    公  訴  人  臺灣基隆地方法院檢察署檢察官
    被      告  甲○○
右列被告因妨害公務案件，經檢察官提起公訴（九十二年度偵緝字第三○二號），並
經本院合議庭裁定由受命法官獨任進行簡式審判程序，判決如左：
    主      文
甲○○隱匿公務員職務上掌管之物品，處有期徒刑伍月，如易科罰金，以佰元折算
壹日。破壞剪一支沒收。
    理      由
一、甲○○於民國九十一年十月四日曾因酒醉駕車而涉犯公共危險案件，經臺灣士林
    地方法院判處拘役二十日確定，仍不知悔改（不構成累犯），復分別於九十一年
    十一月三日下午五時三十分許（起訴書誤載為同日晚間九時四十五分許）及九十
    二年四月十九日晚間八時二十五分許（起訴書誤載為同日晚間十一時近翌日凌晨
    零時許），酒後騎乘登記為其母金薛菊華所有之車牌號碼ＱＺＦ—三四一號輕型
  機車（甲○○因本案經本院判處拘役三十五日確定）及登記為其父金成長所有之
    車牌號碼ＤＳＫ—九八三號輕型機車（案經同院判處罰金二萬元確定），而分別
    遭基隆市警察局安瀾橋派出所警員鄭文明、楊松輝在中正路、祥豐街及豐稔街口
    ，第四分局警備隊警員溫寶雄在西定路七號前，依道路交通管理處罰條例第三十
    五條第一項第一款規定當場禁止甲○○騎乘駕駛，並依道路交通違規車輛移置保
    管及處理辦法第六條規定查扣該二輛機車後，分別於九十一年十一月三日晚間九
    時五十五分、九十二年四月十九日晚間十二時許拖吊至基隆市警察局所屬位於基
    隆市○○區○○街之公有車輛移置保管場保管。詎甲○○明知該二輛機車業經警
    方依法保管，係公務員職務上所掌管之物品，竟基於隱匿前述公務員職務上所掌
    管之機車之犯意，先於九十二年六月五日凌晨二時三十分許，持其所有之破壞剪
    一支（未扣案）置放於所攜帶之深色背包內，至該車輛保管場，以前述工具剪斷
    繞在車牌號碼ＱＺＦ—三四一號機車（起訴書誤載為ＤＳＫ—九八三機車）上之
    鐵鍊（毀損部分未據告訴），並以自有鑰匙先將上開車輛牽至保管場外面準備發
    動，惟該車因久未騎乘無法發動，甲○○遂將該車延六合街、月眉路牽至上開保
    管場後方圍牆外藏匿；復於同日凌晨四時許，再回前述保管場，以相同方式破壞
    車牌號碼ＤＳＫ—九八三號（起訴書誤載為ＱＺＦ—三四一號機車）上之鐵鍊（
    毀損部分未據告訴），並將該車騎乘至其住於基隆市○○街八十二之一號住處對
    面藏匿。嗣經基隆市警局公有車輛移置保管場人員發現鐵鍊遭剪斷，經調閱錄影
    帶發覺係甲○○所為，報警於九十二年六月五日中午十二時許至甲○○位於中平
    街八十二之一號之住處對面，尋獲遭甲○○隱匿之車牌號碼ＤＳＫ—九八三號機
    車後，始悉上情，惟ＱＺＦ—三四一號機車則始終未尋獲。
二、案經基隆市警察局第二分局報告由基隆地方法院檢察署檢察官偵查起訴。
    理      由
一、右揭事實，業據被告甲○○於本院準備程序及審理時坦承不諱，並經證人即基隆
    市警察局交通隊警員乙○○於偵查及本院審理時證述屬實（見三○二號偵查卷第
    二十六頁、四一至四二頁、本院九十二年十一月二十八日、十二月十日審判筆錄
    ），且有警員乙○○、鄭文明、溫寶雄職務上製作之報告書各一紙（見二四五一
    號偵查卷第六至八頁）、遭破壞之鐵鍊照片五張、錄影帶翻拍畫面六張、車牌號
    碼ＤＳＫ—九八三號機車置放地點及尋回之照片八張、基隆市警察局執行交通移
    置保管車輛通知單、基隆市警察局妨害交通車輛保管通知單、基隆警察局保管場
    登記、領結單各二紙、車籍資料作業詳細畫面二紙、基隆市警察局第二分局受理
    刑事案件報案三聯單一紙（見同上偵查卷第十二至二十八頁）、車輛歸還後置放
    位置之照片三張（見三○二號偵查卷第四三頁）、證人乙○○繪製之現場圖一禎
    、機車留場表一紙在卷可稽，足認被告之自白與事實相符。至被告辯稱其已於九
    十二年八月間將上開ＱＺＦ—三四一號機車自行返還該保管場云云，已據證人乙
    ○○到庭證稱：每日保管場內之車輛均會清點，經清點結果，現場並未發現ＱＺ
    Ｆ—三四一號機車等語（見本院九十二年十一月二十八日審判筆錄），且有證人
    乙○○提出之機車留場表在卷可稽，已足認被告所辯不實。且縱被告所言屬實，
    其係將車輛隱匿於前揭處所後二個多月始將上開車輛返還，亦無礙其隱匿上開公
    務員職務上掌管機車犯行之認定。本件事證明確，被告犯行堪以認定，應依法論
    科。
二、按汽機車駕駛人有酒精濃度超過規定標準之情形時，員警應依法當場禁止駕駛人
    駕駛，道路交通管理處罰條例第三十五條第一項第一款定有明文；又車輛所有人
    或駕駛人違反道路交通管理事件，依規定應予禁止其駕駛者，應當場執行，必要
    時，得逕行移置保管其車輛，道路交通違規車輛移置保管及處理辦法第六條亦有
    明定。本案被告甲○○所騎乘駕駛之上開二輛機車既經警局依上開法規保管，該
    機車自屬公務員職務上所掌管之物品，被告明知此事實，竟未經允准或依該辦法
    第十條第二款規定而擅自取回機車隱匿，核被告甲○○所為，係涉犯刑法第一百
    三十八條之隱匿公務員職務上所掌管物品罪。被告雖先後隱匿前揭二輛機車，惟
    其係屬一犯意接續多次行為，侵害一個法益，應為接續犯，屬單純一罪。又被告
    係先隱匿車牌號碼ＱＺＦ—三四一號機車，再隱匿車牌號碼ＤＳＫ—九八三號，
    已如前述，公訴人將兩者順序倒置，顯有未洽，併此敘明。爰審酌被告前因三次
    酒醉駕車涉犯公共危險罪，分別經臺灣士林地方法院及本院，判處拘役二十日、
    三十日及罰金二萬元確定（參卷附臺灣高等法院被告全國前案紀錄表及各該簡易
    判決）在卷可稽，其因而遭扣車後，因缺乏代步工具，竟不思以合法途徑取回車
    輛，反而以不法手段隱匿基隆市警察局交通隊保管持有狀態中之車輛，且車牌號
    碼ＤＳＫ—九八三號機車係員警調閱錄影帶後至被告住處附近尋獲，另一車牌號
    碼ＱＺＦ—三四一號機車則始終未尋獲，以及其於偵查時雖仍飾詞卸責，惟於本
    院調查、審理時已始坦承犯行等一切情狀，量處如主文所示之刑，並諭知易科罰
    金之折算標準，以示懲儆。公訴人當庭求處有期徒刑一年二個月，尚屬過重。至
    被告犯罪所用之破壞剪一支，雖未扣案，惟係被告所有，業據被告自承在卷，且
    無證據證明業已滅失，爰依刑法第三十八條第一項第二款宣告沒收。
三、據上論斷，應依刑事訴訟法第二百九十九條第一項前段、第二百七十三條之一第
    一項、第二百八十四條之一，刑法第一百三十八條、第四十一條第一項前段、第
    三十八條第一項第二款，罰金罰鍰提高標準條例第一條前段、第二條，判決如主
    文。
本案經檢察官林秋田到庭執行職務。
中      華      民      國      九十二    年    十二    月    二十九    日
                                  臺灣基隆地方法院刑事第四庭
                                      法  官  王  美  婷
右正本證明與原本無異。
對於本件判決如有不服，應於收受送達後十日內，向本院提出上訴狀，上訴於臺灣高
等法院，並按他造當事人之人數附具繕本。
                                      書記官  劉  珍  珍
中      華      民      國      九十二    年    十二    月    三十      日
附錄本案論罪科刑法條：
刑法第一百三十八條：
毀棄、損壞或隱匿公務員職務上掌管或委託第三人掌管之文書、圖畫、物品，或致令
不堪用者，處五年以下有期徒刑。


司法院資訊處製作；財團法人民間司法改革基金會備份。
